【裁判字號】    92,交聲,65
【裁判日期】    920430
【裁判案由】    交管條例聲異
【裁判全文】
臺灣板橋地方法院交通事件裁定                      九十二年度交聲字第六五號
    原處分機關  臺北市交通事件裁決所
    異  議  人
    即受處分人  乙○○
右列異議人因違反道路交通管理處罰條例案件，對於臺北市交通事件裁決所於民國九
十一年十二月廿四日以北市裁三字第裁二二—ＡＢＹ四九一五六八號違反道路交通管
理事件裁決書所為之處分，聲明異議，本院裁定如左：
        主  文
異議駁回。
        理  由
一、異議意旨略以：異議人於民國九十一年十一月十日駕駛車牌號碼ＭＫ─四四二號
    營業小客車，伊事先購買清酒，再將車停放台北市○○○路○段四十一巷口路邊
    飲酒，因為酒醉就在車上睡覺，伊並沒有酒後駕車，伊只是在車上睡覺云云。
二、按汽車駕駛人飲用酒類或其他類似物後其吐氣所含酒精濃度超過每公升○‧二五
    毫克或血液中酒精濃度超過百分之○‧○五以上者，不得駕車，道路交通安全規
    則第一百十四條第二款定有明文；又汽車駕駛人駕駛汽車，經測試檢定其酒精濃
    度超過規定標準，處駕駛人新臺幣一萬五千元以上六萬元以下罰鍰，並當場移置
    保管其車輛及吊扣其駕駛執照一年，道路交通管理處罰條例第三十五條第一項第
    一款亦設有明文。
三、經查：本件異議人乙○○於九十一年十一月十日下午四時許，駕駛車牌號碼ＭＫ
    ─四四二號營業小客車，在台北市○○○路○段四十一巷口，經執勤警員甲○○
    對異議人進行吐氣酒精濃度測試，結果異議人吐氣所含酒精濃度為每公升一點一
    六毫克，因此開立舉發違反道路交通管理事件通知單，嗣原處分機關於九十一年
    十二月廿四日以北市裁三字第裁二二—ＡＢＹ四九一五六八號違反道路交通管理
    事件裁決書，依道路交通管理處罰條例第三十五條第一項第一款規定處異議人罰
    鍰新台幣肆萬玖仟伍佰元，並吊扣駕駛執照十二個月，異議人於九十一年十二月
    廿四日收受該裁決書並於同日聲明異議等情，有上開裁決書、舉發違反道路交通
    管理事件通知單、臺北市政府警察局大安分局九十一年十二月五日北市警安分交
    字第０九一六五一四六四００號書函、臺北市交通事件裁決所送達證書各一件在
    卷可稽；又證人甲○○於本院訊問時具結證稱：「當時我是備勤，接到值班人員
    的通知，說在和平東路有酒後駕車，要請備勤人員去處理，順便帶酒精測試器，
    我就攜帶酒精測試器去現場，看到小客車停在和平東路一段四十一巷口，停在紅
    綠燈前面，就是在等紅燈的狀態，他的車是停在內側第一車道，是分隔島的旁邊
    的車道，當時馬路上有其他的車輛在行經，我為了怕危險，還將巡邏車停在那台
    營業小客車後面，我發現他喝了酒，我也有帶酒精測試器，就當場給他進行酒測
    。」等語（參見本院九十二年四月廿二日訊問筆錄），顯見異議人確實飲酒後有
    於道路上駕駛車輛之行為，其辯稱將車停在路邊，在車上睡覺云云，應係卸責之
    詞，不足採信。
三、綜上所述，原處分機關援引首揭法條處異議人罰鍰新台幣肆萬玖仟伍佰元並吊扣
    其駕駛執照十二個月，核無不合，異議人聲明異議意旨，指摘原處分不當，為無
    理由，應予駁回。
四、據上論斷，應依道路交通案件處理辦法第十九條，裁定如主文。
中      華      民      國      九十二      年    四    月    三十      日
                              臺灣板橋地方法院交通法庭
                                      法  官  連  育  群
右正本證明與原本無異。
如不服本裁定應於送達後五日內向本院提出抗告狀。
                                      書記官  蘇  宥  維
中      華      民      國      九十二      年    四    月    三十      日


司法院資訊處製作；財團法人民間司法改革基金會備份。
